# 现金流量的归类

提问人：faith_qian 时间：2012-02-28 23:55:02
支付的个人所得税是不是应该归类到支付给职工以及为职工支付的现金 制造费用发生的现金支出是否归类到购买商品、接受劳务支付的现金
谢谢大家

回答人：chenyiwei
1 、支付代扣代缴个人所得税，计入“支付给职工以及为职工支付的现金”和“支付的各项税费”均有，关键是保持一贯性，包括各期间之间列报方式的一贯性，以及各种代扣代缴税项列报方式的一致性。 2 、没有明确的商品或劳务外部采购相对应的部分，不一定会列报为“购买商品、接受劳务支付的现金”。